# 子公司之间债务豁免的会计处理

提问人：superpau 时间：2023-08-29 10:18:03
请教陈版，子公司之间的债务豁免应如何处理目前有A、B、C三个公司，B和C均是A的全资子公司，公司经营决策决定将C公司注销，同时将B公司应收账款C公司 100 万元进行债务豁免，根据债务重组准则的有关规定“债权人与债务人在债务重组前后均受同一方或相同的多方最终控制，且该债务重组的交易实质是债权人或债务人进行了权益性分配或接受了权益性投入。”，B公司豁免C公司的应收账款应当作为权益性交易进行会计处理。
1 、由于B公司账面无资本公积，是否直接将该应收账款账面价值冲减留存收益，即
借：未分配利润
贷：应收账款
C公司做如下会计处理
借：应付账款
贷：资本公积
请教陈版上述处理是否正确
2 、上述业务在A公司合并报表层面应当如何抵消

回答人：chenyiwei
1 、可以这样处理。B公司依次冲减资本公积和留存收益；C公司贷记资本公积。
2 、站在A的角度，相当于将子公司B的经济资源转移给子公司C，故个别报表层面应作账务处理：借：长期股权投资——C，贷：长期股权投资——B。与B、C的权益变动对应，故合并抵销不会有特殊困难。